臺灣桃園地方法院刑事判決　　　　　　　 94年度訴字第848號
公　訴　人　臺灣桃園地方法院檢察署檢察官
被　　　告　甲○○
選任辯護人　呂翊丞律師
被　　　告　乙○○
　　　　　　丙○○
　　　　　　丁○○
上被告等因傷害案件，經檢察官提起公訴（93年度偵字第12132
號），本院判決如下：
    主  文
本件公訴不受理。
    理  由
一、公訴意旨略以：被告兼告訴人甲○○於民國93年7月23日晚
    間，駕駛車號3923-KA號自用小貨車，沿桃園縣平鎮市台66
    線，由大溪往觀音方向行駛。嗣於同日19時20分許，行經台
    66線銜接中山高速公路12.15 公里引道匝道口，因行車糾紛
    ，與搭乘及駕駛車號LS0691號自用小客車之被告兼告訴人之
    丙○○、丁○○及乙○○等3 人發生爭執，竟基於傷害之概
    括犯意，持其車上之木棍，毆打丙○○、丁○○及乙○○；
    丙○○、丁○○及乙○○亦基於傷害之犯意聯絡，共同徒手
    毆打甲○○，於雙方互毆之際，甲○○乃持木棍朝乙○○之
    頭部毆打，致其當場昏迷，而丙○○見狀，即再持上開已斷
    裂之一截木棍，朝甲○○之臉部毆打，致其受有眼瞼及眼周
    區之挫傷及腦震盪並伴有意識喪失等傷害；於前揭衝突暫緩
    時，丙○○及丁○○即接受甲○○之提議，先下交流道將乙○○送醫救治，惟於同日19時30分許，四人駕車至同縣平鎮
    市○○路、文化街8 巷口，驟然駛來之一部自用小客車，並
    自車上下來五名年籍不詳，手持鋁棒之成年男子，甲○○遂
    下車喊稱「就是他們，給他們死」，並與前揭姓名年籍不詳
    之人基於犯意之聯絡，共同毆打乙○○、丁○○及丙○○，
    致乙○○因此受有外傷性顱內出血、頭部右側硬腦膜下血腫
    、嚴重腦腫、顱骨缺損及殘存左側肢體功能障礙、暈眩等重
    傷害；丁○○受有臉部挫傷、背部挫傷及右手挫傷等傷害；
    丙○○受有左手掌骨閉鎖性骨折、臉部挫傷、右手瘀傷、右
    大腿瘀傷及背部挫傷等傷害。嗣於乙○○、丁○○及丙○○
    均昏迷或無法反抗時，甲○○及其同夥始駕車駛離。
二、按告訴乃論之罪，告訴人於第一審辯論終結前得撤回其告訴
    ，而告訴經撤回者，應諭知不受理之判決，刑事訴訟法第23
    8條第1項、第303條第3款定有明文。
三、查本件公訴人就被告甲○○上開傷害告訴人乙○○犯嫌，認
    係犯刑法第277 條第2 項後段之傷害致重傷罪，惟經本院於
    審理時當庭勘驗告訴人乙○○之傷勢：其可自行步入法庭、
    以左腳支撐身體站立、左膝可彎曲、可雙腳一前一後倒退、
    蹲下並立即起立，左手亦可將法院卷宗舉高等情，而依公訴
    人提出之診斷證明書亦無法據以認定告訴人乙○○已達刑法
    重傷害之程度，且公訴人當庭變更起訴法條為刑法第277 條
    第1 項之傷害罪，本院亦認適當，職是之故，就被告甲○○
    上開犯行應係犯刑法第277 條第1 項之普通傷害罪，合先敘
    明。次查，本件被告兼告訴人甲○○、乙○○、丙○○及丁○○分別因上開傷害案件，經檢察官提起公訴，認均係犯刑
    法第277 條第1 項之罪，依同法第287 條前段之規定，須告
    訴乃論。茲被告兼告訴人四人已達成和解，並當庭撤回告訴
    ，有本院94年8 月25日審理筆錄1 份及刑事撤回告訴狀2份
    在卷可稽，依照首開說明，爰不經言詞辯論，逕為不受理之
    論知。
四、據上論斷，應依刑事訴訟法第303條第3款、第307條，判決
    如主文。
本件經檢察官邱曉華到庭執行職務。
中　　華　　民　　國　　94　　年　　9 　　月　　 2　　日
                　刑事第六庭　審判長法　官　林　孟　宜
                                    法  官　蔡　寶　樺
                                    法　官　陳　永　來
上正本證明與原本無異。
如不服本判決書應於送達後10日內向本院提出上訴狀。
                                    書記官　劉　霜　潔
中　　華　　民　　國　　94　　年　　9 　　月　　 2　  日
